【裁判字號】    97,上易,702
【裁判日期】    971002
【裁判案由】    竊盜
【裁判全文】
臺灣高等法院高雄分院刑事判決         97年度上易字第702號
上  訴  人
即  被  告  乙○○
                    （現另案於臺灣高雄第二監獄執行中）
上列上訴人因竊盜案件，不服臺灣高雄地方法院97年度易字第42
5 號中華民國97年6 月24日第一審判決（起訴案號：臺灣高雄地
方法院檢察署97年度偵字第1173號），提起上訴，本院判決如下
：
    主  文
上訴駁回。
    事實及理由
一、本案經本院審理結果，認第一審判決認事用法及量刑均無不
    當，應予維持，並引用第一審判決書記載之事實、證據及理
    由。
二、上訴人即被告乙○○（下稱被告）上訴意旨略以：原審判決
    被告犯竊盜罪，並無積極證據證明。又證人徐安國亦迭次證
    述被告不知竊盜之情，且扣案工具均係徐安國所有，原審僅
    以證人徐安國係迴護之詞，即認被告犯竊盜罪，顯有理由不
    備。再被告受徐安國委託載運物品時，因被告與徐安國均有
    毒品前科，被告惟恐遭臨檢，或徐安國實係要購買毒品而欺
    騙被告，故詢問危不危險乃人之常情，不得因此佐證被告有
    竊盜犯行。另參以被告均在車上等候，並未協助徐安國搬運
    物品，足認被告無共同竊盜之犯意聯絡及行為分擔略云云。
    惟查：(一)證人即原審共同被告徐安國於偵查中結證稱：「（
    問：你請黃某搬東西時他有問你什麼？）他問我危不危險，
    我告訴他可能會被抓，不保證不會被抓，他考慮之後還是答
    應我」等語（見偵卷第14頁），足認被告明知徐安國將為不
    法行為，但被告竟未詢問明白及拒絕載運，仍決意與徐安國
    前往載運物品，被告辯稱均不知情，顯與常情有違。(二)被告
    依徐安國指示停車地點係臺灣電力股份有限公司訓練場（下
    稱台電公司訓練場）外之鐵皮圍牆旁，且停車處並非正常出
    入之大門，已據被告於原審陳明 (見原審卷第65頁），並有
    現場照片在卷可憑 (見警卷第52頁）。是客觀上被告可知該
    取走物品之地點非徐安國有權管領之範圍，放置其內之物品
    應非徐安國所有。又徐安國指示停車之位置既非正常出入之
    大門，且證人即原審共同被告徐安國於原審結證稱：「（問
    ：97年1 月1 日中午，你是如何進到訓練場？）將浪板的螺
    絲解開二顆，扳開浪板進去的。（問：浪板是什麼材質？）
    薄鐵片。（問：扳浪板時，有無聲音？）有。（問：聲音很
    大？）會，但是如果超過二十公尺以上的話，我認為就聽不
    到聲音了。」、「（提示警卷第52頁上方照片）照片上所拍
    攝到的浪板，好像不算是台電的圍牆，我從照片上所示的缺
    口進去之後，是一塊空地，大約再走三步，才到台電的浪板
    ，才照我剛剛說的方式進去訓練場。」、「（問：你從照片
    所示的缺口進去時，乙○○就是將車子停在照片上所示位置
    等你？）是的。」等語 (見原審卷第69～70頁）。足佐被告
    當無不知徐安國係自鐵皮圍牆空隙進入搬運物品，然被告猶
    在圍牆外等候載運，被告辯稱無共同竊盜犯意，亦不符合常
    情。至被告雖未參與搬運行為，但被告與徐安國間僅須共同
    基於竊盜之犯意聯絡，彼此分擔行為一部分，即可成立竊盜
    罪共犯，自不以參與搬運行為為限，亦不因扣案工具非被告
    所有，而影響被告犯行之認定。(三)另證人徐安國雖迭次證述
    被告不知竊盜之情，但與上開各情況證據不符，足佐證人徐
    安國此部分證述係迴護被告之詞，無可採取。
三、原審認被告罪證明確，因而適用電業法第105 條、刑法第11
    條前段、第28條、第321 條第1 項第2 款、第3 款、第47條
    第1 項規定，並審酌被告正值青壯，竟不思以正當之方式獲
    取財物，而貪圖私欲，竊取他人之財物，侵害他人財產安全
    ，行為實有不當，所竊得之電線等物均已發還台電公司，及
    被告犯罪動機、目的、手段、所生危害等一切情狀，量處有
    期徒刑10月，並敘明扣押之美工刀、三叉扳手、活動扳手、
    螺絲起子、鉗子各1 支、梅花扳手4 支、扳手3 支、套統零
    件4 個、膠帶3 捲、手推車1台 均為共犯徐安國所有供犯罪
    所用之物，均應依刑法第38條第1 項第2 款規定宣告沒收，
    另扣案之手套1 雙無證據證明屬被告或共犯徐安國所有，乃
    不予宣告沒收。其認事用法，核無不合，量刑亦屬允當。被
    告上訴意旨否認犯罪，指摘原判決不當，為無理由，應予駁
    回。
四、據上論斷，應依刑事訴訟法第368 條、第373 條，判決如主
    文。
本案經檢察官郭振昌到庭執行職務。
中    華    民    國    97    年    10    月    2     日
                  刑事第八庭    審判長法  官   洪兆隆
                                      法  官   陳志銘
                                      法  官   郭玫利
以上正本證明與原本無異。
不得上訴。
中    華    民    國    97    年    10    月    2     日
                                      書記官   楊茱宜
臺灣高雄地方法院刑事判決               97年度易字第425號
公  訴  人  臺灣高雄地方法院檢察署檢察官
被      告  徐安國  男  27歲（民國○○年○月○○日生）
            乙○○  男  38歲（民國○○年○○月○日生）
上列被告等因竊盜案件，經檢察官提起公訴（97年度偵字第1173
號）及追加起訴，本院判決如下：
    主  文
徐安國攜帶兇器、毀越安全設備竊盜供電設備，處有期徒刑柒月
；扣案之三叉扳手、活動扳手各壹支均沒收。又共同攜帶兇器、
毀越安全設備竊盜電線及供電設備，處有期徒刑捌月；扣案之美
工刀、三叉扳手、活動扳手、螺絲起子、鉗子各壹支、梅花扳手
肆支、扳手支、套統零件肆個、膠帶捲、手推車壹台均沒收
。應執行有期徒刑壹年貳月；扣案之美工刀、三叉扳手、活動扳
手、螺絲起子、鉗子各壹支、梅花扳手肆支、扳手支、套統零
件肆個、膠帶捲、手推車壹台均沒收。
乙○○共同攜帶兇器、毀越安全設備竊盜電線及供電設備，累犯
，處有期徒刑拾月；扣案之美工刀、三叉扳手、活動扳手、螺絲
起子、鉗子各壹支、梅花扳手肆支、扳手支、套統零件肆個、
膠帶捲、手推車壹台均沒收。
徐安國其餘被訴竊盜部分無罪。
    事  實
一、徐安國意圖為自己不法之所有，於民國（下同）96年12月27
    日22時許，攜帶其所有而客觀上得以危害人生命、身體，可
    供兇器使用之三叉扳手、活動扳手各1 支，前往位於高雄市
    前鎮區○○○路與修成街口之台灣電力股份有限公司（下稱
    台電公司）訓練場，以上開工具旋開該訓練場鐵皮圍籬上之
    螺絲，撕開鐵皮圍籬進入訓練場內，竊取台電公司所有，屬
    供電設備之銅製匯流排2 塊，得手後離開現場。嗣徐安國於
    97年1 月2 日10時許，因涉及其他竊盜案件接受高雄市政府
    警察局前鎮○○○○路派出所員警詢問時，在有偵查犯罪職
    權之機關或公務員知悉其上開犯罪事實前，即自行向員警坦
    承前揭犯行而接受裁判。
二、乙○○前因妨害自由、施用毒品等案件，經法院分別判處有
    期徒刑7 月、應執行有期徒刑9 月確定，接續執行後，於95
    年9 月6 日假釋，95年9 月25日假釋期滿未經撤銷，視為執
    行完畢。詎仍不知悔改，與徐安國共同基於意圖為自己不法
    所有之犯意聯絡，於97年1 月1 日12時許，由乙○○駕駛其
    母黃林純玉所有之車號7M-9730 號自小客車搭載徐安國，攜
    帶徐安國所有而客觀上得以危害人生命、身體，可供兇器使
    用之美工刀、三叉扳手、活動扳手、螺絲起子、鉗子各1 支
    、梅花扳手4 支及扳手3 支，前往上開台電公司訓練場，推
    由徐安國持上開工具旋開該訓練場鐵皮圍籬上之螺絲，撕開
    鐵皮圍籬進入訓練場內，竊取台電公司所有之電纜線20公尺
    及屬供電設備之銅製匯流排7 塊、銅製L 型導流排6 支、銅
    製直型導流排11支、銅製匯流排連接片9 支、銅製L 型接觸
    子3 組、絕緣版1 個、白鐵螺絲30支等物，乙○○則留在車
    上接應。嗣徐安國、乙○○得手後尚未離開現場，徐安國正
    將所竊得之物品放入前開自小客車後行李廂時，即為警當場
    查獲，並扣得上開美工刀等工具，及徐安國所有供竊取前揭
    匯流排等物所用之套統零件4 個、膠帶3 捲、手推車1 台。
三、案經高雄市政府警察局前鎮分局移請臺灣高雄地方法院檢察
    署檢察官偵查起訴及追加起訴。
    理  由
壹、按被告徐安國、乙○○所犯均係刑事訴訟法第376 條第2 款
    所列之罪之案件，依同法第284 條之1 規定，第一審得由法
    官獨任進行審判程序，合先敘明。
貳、有罪部分：
一、訊據被告徐安國對上開事實一部分之竊盜犯行坦承不諱，亦
    坦承有於如事實二所示時、地攜帶美工刀等工具，撕開鐵皮
    圍籬進入台電公司訓練場竊取銅製匯流排等物之事實，惟矢
    口否認係與被告乙○○共犯該竊盜犯行，辯稱：乙○○受伊
    所託載伊去現場，但乙○○不知道伊是要偷東西，只有伊獨
    自為該次竊盜犯行云云。另被告乙○○矢口否認有如事實二
    所示之竊盜犯行，辯稱：伊只是受徐安國所託開車載他去搬
    東西，不知道徐安國去搬什麼東西，也不知道他搬的東西是
    偷來的云云。經查：
  (一)關於事實一部分之犯行：該部分竊盜犯行業經被告徐安國坦
    承不諱，並有現場照片2 張（見警卷第62頁）及三叉扳手、
    活動扳手各1 支扣案可稽，足認被告徐安國此部分之自白與
    事實相符，堪予採信。
  (二)關於事實二部分之犯行：
  1.程序方面：證人即共同被告徐安國曾於97年1 月24日檢察官
    偵查中到庭具結作證，其向檢察官所為之言詞陳述，並無證
    據證明有何顯不可信之情況，且與被告乙○○是否犯罪之待
    證事實相關，依刑事訴訟法第159 條之1 第2 項規定，得作
    為被告乙○○部分待證事實之證據。又卷附贓物認領保管單
    、車號查詢汽車車籍資料各1 份，均屬被告2 人以外之人於
    審判外之書面陳述，而公訴人及被告2 人就上開書面陳述，
    均於審判程序同意作為證據（見本院97年6 月10日審判筆錄
    ），本院審酌該等書面陳述作成之情形尚屬正常，並無何不
    當之情形，且與待證事實有關聯性，認適當作為證據，故上
    開書面陳述依刑事訴訟法第159 條之5 第1 項規定，均具有
    證據能力。
  2.實體方面：被告乙○○曾於97年1 月1 日12時許，駕駛車號
    7M-9730 號自小客車搭載被告徐安國，前往上開台電公司訓
    練場，將車停放在訓練場鐵皮圍牆外後，被告徐安國即持如
    事實二所示之美工刀等工具，旋開該訓練場鐵皮圍籬上之螺
    絲、撕開鐵皮圍籬，進入訓練場內竊取台電公司所有之電纜
    線20公尺及銅製匯流排7 塊、銅製L 型導流排6 支、銅製直
    型導流排11支、銅製匯流排連接片9 支、銅製L 型接觸子3
    組、絕緣版1 個、白鐵螺絲30支等物，被告乙○○則留在車
    上；嗣被告徐安國正將竊得之物品放入前開自小客車後行李
    廂時，為警當場查獲等事實，業據被告2 人坦承在卷，核與
    證人即台電公司員工甲○○於本院審理時所證情節（見本院
    97年4 月23日審判筆錄）相符，並有贓物認領保管單、車號
    查詢汽車車籍資料各1 份、現場與贓物、扣案物照片34張（
    見警卷第27、49-65 、74頁）附卷及美工刀、三叉扳手、活
    動扳手、螺絲起子、鉗子各1 支、梅花扳手4 支及扳手3 支
    、套統零件4 個、膠帶3 捲、手推車1 台等物扣案可稽。被
    告乙○○雖否認有參與本件竊盜犯行，證人即共同被告徐安
    國亦為相同之證述；惟查，被告徐安國曾於檢察官偵訊時以
    證人身分證稱：（請乙○○載伊去搬東西時，）乙○○問伊
    危不危險，伊告訴他可能會被抓，不保證不會被抓，他考慮
    之後還是答應伊等語（見偵卷第14頁）；足認被告乙○○於
    開車搭載被告徐安國前往台電公司訓練場前，已明知此行目
    的係進行不法行為。至證人徐安國於本院審理時固改稱被告
    乙○○向其詢問搬那些東西會不會犯法時，伊說應該是不會
    云云，惟被告2 人既為朋友關係，且證人徐安國於本院審理
    時係在被告乙○○到場親自聽聞之情形下作證，衡情即有基
    於情誼或迫於人情壓力，意圖袒護被告乙○○，使其脫免刑
    責之動機及可能，故證人徐安國於偵訊時所述其告知被告乙
    ○○可能會被抓等語應較可信。又竊盜係屬犯罪行為，被告
    徐安國若非於動手竊取台電公司電線及供電設備前，即與被
    告乙○○有竊盜之犯意聯絡，豈會甘冒犯行遭他人親眼目睹
    ，日後被查獲、追訴之機會大增之風險，主動找被告乙○○
    一同到場，於被告乙○○在場之情形下動手竊取上開物品？
    是被告乙○○辯稱其對事實二竊盜犯行並不知情亦未參與，
    及共同被告徐安國於警、偵訊及本院審理時所為相同之證述
    ，顯為事後卸責或迴護被告乙○○之詞，不足採信，被告2
    人確實共犯本件竊盜犯行無疑。
  (三)綜上所述，本件事證明確，被告2 人上開竊盜犯行均堪認定
    。
二、按刑法第321 條第1 項第3 款之攜帶兇器竊盜罪，係以行為
    人攜帶兇器竊盜為其加重條件，此所謂兇器，其種類並無限
    制，凡客觀上足對人之生命、身體、安全構成威脅，具有危
    險性之兇器均屬之，且祇須行竊時攜帶此種具有危險性之兇
    器為已足，並不以攜帶之初有行兇之意圖為必要，最高法院
    79年台上字第5253號判例意旨可資參照。查被告徐安國為事
    實一犯行時係攜帶三叉扳手、活動扳手各1 支（即於事實二
    犯行中為警扣案之三叉扳手、活動扳手），另被告2 人為事
    實二犯行時係攜帶美工刀、三叉扳手、活動扳手、螺絲起子
    、鉗子各1 支、梅花扳手4 支及扳手3 支，已如前述，而該
    等扳手、美工刀、螺絲起子、鉗子等物均為金屬製品，質地
    堅硬，客觀上足以殺傷人生命、身體，顯係具有危險性之兇
    器。再按鐵皮圍籬為安全設備之一種，被告徐安國或被告2
    人以毀越鐵皮圍籬之方式進入台電公司訓練場行竊，自應論
    以刑法第321 條第1 項第2 款之毀越其他安全設備竊盜罪。
    又被告徐安國於事實一所竊得之銅製匯流排，及被告2 人於
    事實二所竊得之銅製匯流排、銅製L 型導流排、銅製直型導
    流排、銅製匯流排連接片、銅製L 型接觸子、絕緣版、白鐵
    螺絲等物，均為台電公司所有，為開關箱中之零件，屬供電
    設備，另被告2 人於事實二所竊得之電纜線亦屬台電公司所
    有，業據證人甲○○於本院審理時證述明確（見本院97年4
    月23日、97年6 月10日審判筆錄），被告徐安國或被告2 人
    所竊得之上開物品，即屬供電業者供給電能所用之電線或供
    電設備，應屬電業法所稱之電線或供電設備無訛。是核被告
    徐安國於事實一所為，係犯電業法第105 條、刑法第321 條
    第1 項第2 、3 款攜帶兇器、毀越安全設備竊盜其他供電設
    備罪，應依刑法第321 條第1 項第2 、3 款規定從重處斷；
    被告徐安國、乙○○於事實二所為，均係犯電業法第105 條
    、刑法第321 條第1 項第2 、3 款攜帶兇器、毀越安全設備
    竊盜電線及其他供電設備罪，應依刑法第321 條第1 項第2
    、3 款規定從重處斷。公訴意旨認被告徐安國事實一部分犯
    行及被告2 人事實二部分犯行，均係涉犯刑法第321 條第1
    項第3 款之攜帶兇器竊盜罪而漏論電業法第105 條之規定，
    尚有未合，惟因基本事實同一，本院自應予以審理，並均變
    更起訴法條。另被告徐安國或被告2 人上開竊盜犯行均已構
    成毀越安全設備竊盜之加重條件，已如前述，公訴意旨疏未
    論及，亦有未合，附此敘明。被告2 人就事實二部分之犯行
    ，有犯意聯絡及行為分擔，皆為共同正犯。被告徐安國所為
    2 次之竊盜犯行，犯意各別，犯罪時間亦不相同，應分論併
    罰。被告乙○○有如犯罪事實欄所示之論罪科刑前科，此有
    臺灣高等法院被告前案紀錄表在卷可憑，其受有期徒刑之執
    行完畢，5 年內故意再犯本件事實二部分有期徒刑以上之罪
    ，為累犯，應依刑法第47條第1 項規定加重其刑。被告徐安
    國於97年1 月2 日10時許，因涉及其他竊盜案件（即事實二
    部分犯行）接受高雄市政府警察局前鎮○○○○路派出所員
    警詢問時，在有偵查犯罪職權之機關或公務員知悉其涉犯事
    實一部分犯行前，即自行向員警坦承事實一部分之犯行，此
    有被告徐安國97年1 月2 日警詢筆錄1 份在卷可佐，被告徐
    安國嗣並接受裁判，合乎自首之要件，該部分依刑法第62條
    前段規定，減輕其刑。爰審酌被告2 人均正值青壯，竟不思
    以正當之方式獲取財物，而貪圖私欲，竊取他人之財物，侵
    害他人財產安全，行為實有不當，惟念被告徐安國犯後坦承
    犯行，態度尚可，且被告2 人於事實二部分所竊得之電線等
    物均已為警查獲而發還台電公司，及被告2 人犯罪動機、目
    的、手段、所生危害等一切情狀，分別量處如主文所示之刑
    ，被告徐安國部分並定其應執行之刑，以資懲儆。扣案之美
    工刀、三叉扳手、活動扳手、螺絲起子、鉗子各1 支、梅花
    扳手4 支、扳手3 支、套統零件4 個、膠帶3 捲、手推車1
    台，均為被告徐安國所有且供本件犯罪所用之物，業據其於
    警詢及本院審理時供述明確，均應依刑法第38條第1 項第2
    款規定宣告沒收。另扣案之手套1 雙，被告2 人均否認為其
    等所有，卷內亦無證據證明屬被告徐安國或乙○○所有，爰
    不予宣告沒收，附此敘明。
、無罪部分：
一、公訴意旨略以：被告徐安國另意圖為自己不法之所有，於96
    年12月18日某時，攜帶客觀上足供兇器使用之美工刀及一字
    型螺絲起子等物品，至位於高雄市前鎮區○○○路與修成街
    口之台電公司訓練場，竊取台電公司所有之銅製匯流排50公
    尺，得手後賣給不知名之資源回收商。因認被告徐安國涉犯
    刑法第321 條第1 項第3 款攜帶兇器竊盜罪嫌。
二、按犯罪事實應依證據認定之，無證據不得認定其犯罪事實。
    不能證明被告犯罪者，應諭知無罪之判決，刑事訴訟法第
    154 條第2 項、第301 條第1 項前段分別定有明文。次按事
    實之認定，應憑證據，如未能發現相當證據，或證據不足以
    證明，自不能以推測或擬制之方法，以為裁判基礎。最高法
    院40年台上字第86號判例要旨可資參照。而依刑事訴訟法第
    161 條第1 項之規定：檢察官就被告犯罪事實，應負舉證責
    任，並指出證明之方法。因此，檢察官對於起訴之犯罪事實
    ，應負提出證據及說服之實質舉證責任。倘其所提出之證據
    ，不足為被告有罪之積極證明，或其指出證明之方法，無從
    說服法院以形成被告有罪之心證，基於無罪推定之原則，自
    應為被告無罪判決之諭知。最高法院92年台上字第128 號判
    例要旨足參。
三、本件公訴人認被告徐安國涉犯上開竊盜犯行，無非係以證人
    甲○○之證述為據。訊據被告徐安國堅詞否認曾於上開時、
    地竊取台電公司之銅製匯流排50公尺，辯稱：96年12月18日
    沒有去台電公司訓練場偷東西等語。經查，台電公司員工曾
    於96年12月18日8 時許發現上開訓練場遭竊，共失竊銅製匯
    流排50公尺之事實，固據證人甲○○於警詢及本院審理時證
    述明確（見警卷第16-17 頁、本院97年4 月23日審判筆錄）
    ；惟證人甲○○亦於本院審理時證稱：當天是倉庫負責人發
    現遭竊，然後報警並通知伊，倉庫負責人沒有發現是何人偷
    竊等語（見同上審判筆錄）。是證人甲○○既未親眼目睹上
    開台電公司訓練場遭竊之銅製匯流排50公尺係被告徐安國所
    竊取，其所為證詞尚不得據為對被告徐安國不利之認定。又
    起訴書證據清單欄雖記載被告徐安國涉犯上開96年12月18日
    竊盜犯行之事實，有被告徐安國於警、偵訊時之自白，及證
    人即台電公司領班石木泉於警詢時之證述可資佐證。惟依卷
    附被告徐安國之警、偵訊筆錄及證人石木泉之警詢筆錄所示
    ，被告徐安國於警、偵訊時均係自白曾於96年12月27日、97
    年1 月1 日前往上開台電公司訓練場竊盜各1 次，從未承認
    其有公訴人所指之上開96年12月18日竊盜犯行（見警卷第6-
    10頁、偵卷第5-6 、13頁）；另證人石木泉於警詢時僅證稱
    ：曾於96年12月21日9 時30分許，在上開台電公司訓練場發
    現失竊電纜線4 條各1.5 公尺等語，完全未提及上開訓練場
    曾於96年12月18日遭竊乙事（見警卷第18-19 頁）。是起訴
    書證據清單欄記載被告徐安國曾自白此部分犯行，及證人石
    木泉於警詢時之證述足以證明上開訓練場曾於96年12月18日
    遭竊云云，容有誤認，附此敘明。綜上所述，公訴人所舉之
    證據尚不足以證明被告徐安國有上開竊取銅製匯流排50公尺
    之犯行，此外，復查無其他積極證據足資認定被告徐安國確
    有公訴人所指之本件竊盜犯行，此部分既不能證明被告徐安
    國犯罪，揆諸前開法條規定及判例意旨，依法自應為被告徐
    安國無罪之諭知。
據上論斷，應依刑事訴訟法第284 條之1 、第299 條第1 項前段
、第300 條、第301 條第1 項前段，電業法第105 條，刑法第11
條前段、第28條、第321 條第1 項第2 款、第3 款、第47條第1
項、第62條前段、第51條第5 款、第38條第1 項第2 款，判決如
主文。
本案經檢察官張學翰到庭執行職務。
中    華    民    國    97    年    6     月    24    日
                  鳳山刑事第二庭  法  官  楊筑婷
以上正本證明與原本無異。
如不服本判決應於收受本判決後10日內向本院提出上訴書狀，並
應敘述具體理由，如未敘述上訴理由者，應於上訴期間屆滿後20
日內補提理由書狀於本院（均須按他造當事人之人數附繕本）「
切勿逕送上級法院」。
中    華    民    國    97    年    6     月    24    日
                                  書記官  林靜慧
附錄本案判決論罪科刑法條：
電業法第105條
竊盜或損壞電桿、電線、變壓器或其他供電設備者，依刑法之規
定從重處斷。
中華民國刑法第321條
犯竊盜罪而有左列情形之一者，處6 月以上、5 年以下有期徒刑
：
一  於夜間侵入住宅或有人居住之建築物、船艦或隱匿其內而犯
    之者。
二  毀越門扇、牆垣或其他安全設備而犯之者。
三  攜帶兇器而犯之者。
四  結夥三人以上而犯之者。
五  乘火災、水災或其他災害之際而犯之者。
六  在車站或埠頭而犯之者。
前項之未遂犯罰之。


司法院資訊處製作；財團法人民間司法改革基金會備份。
